【裁判字號】    90,簡抗,6
【裁判日期】    900423
【裁判案由】    給付報酬金
【裁判全文】
臺灣板橋地方法院民事裁定  九十年度簡抗字第六號
    抗  告  人
    即被告      甲○○
    相  對  人
    即原告      乙○○  住桃園.
右當事人間請求給付報酬金事件，抗告人對於本院板橋簡易庭中華民國八十九年十月
二十七日第一審裁定（八十八年度板簡字第二０四八）提起抗告，本院裁定如左：
    主      文
抗告駁回。
抗告程序費用由抗告人負擔。
    理      由
一、本件抗告意旨略以：相對人乙○○前對抗告人甲○○提起給付報酬金事件第一審
    訴訟，鈞院板橋簡易庭於民國八十八年十一月十一日判決抗告敗訴在案，抗告人
    並未收受宣示判決筆錄，雖第一審卷附有送達證書為證，惟並未由抗告人及家屬
    簽收任何判決或筆錄，郵政機關亦未依民事訴訟法第一百三十八條之規定作成送
    達通知書，黏貼於應受送達人住居所門首，抗告人不知宣示判決筆錄已寄存於派
    出所，致未能具領知悉，上訴期間自不得開始起算，原審以抗告人提起上訴逾上
    訴期間逕予裁定駁回，於法無據云云。
二、按提起上訴，應於第一審判決送達後二十日之不變期間內為之。提起上訴，如逾
    上訴期間者，原第一審法院應以裁定駁回之。又送達不能依一般送達、補充送達
    方式為之者，得將文書寄存送達地之自治或警察機關，並作成送達通知書，黏貼
    於應受送達人住居所、事務所或營業所門首，以為送達，民事訴訟法第四百四十
    條本文、第四百四十二條第一項及第一百三十八條分別定有明文。再民事訴訟法
    第一百三十八條所規定之寄存送達，限於不能依同法第一百三十六條及第一百三
    十七條規定行送達者，始得為之，設其送達之處所，雖原為應送達人之住居所、
    事務所或營業所而實際上已變更者，該原住居所、事務所或營業所，即非應為送
    達之處所，自不得於該原處所為寄存送達。又依第一百三十八條之規定為寄存送
    達，除須將應送達之文書寄存送達地之自治或警察機關外，並須製作送達通知書
    ，記明寄存文書之處所，黏貼於應受送達人住居所、事務所或營業所門首，俾應
    受送達人知悉寄存之事實，前往領取，二者缺一均不能謂為合法之送達，最高法
    院六十四年臺抗字第四八一號判例意旨參照。
三、查本件抗告人於原審言詞辯論期間均係以臺北縣土城市○○路二十一巷六弄十八
    號二樓為其送達處所，有原審卷第十四頁、第二十一頁等送達證書，及相對於原
    審提出抗告人最新戶籍謄本為證，且抗告人於本件抗告狀所載送達處所亦同，故
    抗告人應受送達之處所並無變更之情形。又本院八十八年度板簡字第二０四八號
    第一審判決業於八十八年十一月十一日宣判，宣示判決筆錄亦於同年十二月十四
    日由郵政機關以未獲會晤本人亦無受領文書之同居人或受僱人，而將該送達文書
    寄存於臺北縣警察局土城分局廣福派出所以為送達，有原審卷附第五十四頁送達
    證書及抗告人之戶籍謄本可稽，雖抗告人抗辯郵政機關未依規定作成送達通知書
    黏貼於送達處所之門首，無從知悉寄存事實及寄存處所，致未具領原審宣示判決
    筆錄云云，惟經本院依職權檢附送達證書影本函詢板橋郵局投遞股，該局以「貴
    院寄交台北縣土城市○○路二十一巷六弄十八號二樓呂霖君之雙掛號訴訟文書，
    本局於寄存土城分局廣福派出所前，確依相關規定將送達通知書黏貼於該住戶之
    門首無誤」等語回覆，有卷附該局九十年三月九日以00000000─００四
    號函可資佐證，顯見抗告人所辯不足採信。本件原審宣示判決筆錄確已於八十八
    年十二月十四日以寄存送達方式合法送達於抗告人，上訴期間自宣示判決筆錄送
    達翌日起算，至八十九年一月三日屆滿，而抗告人遲至八十九年十月二十日始行
    提起上訴，原審以抗告人提起上訴已逾上訴期間，依民事訴訟法第四百四十二條
    第一項規定裁定駁回抗告人之上訴，於法並無不合。抗告意旨指摘原裁定不當，
    求予廢棄原裁定，為無理由，應予駁回。
四、依民事訴訟法第四百三十六條之一第三項、第四百九十二條第一項、第九十五條
    、第七十八條，裁定如主文。
中      華      民      國      九十    年      四      月    二十三    日
                                        臺灣板橋地方法院民事第一庭
~B審判長法  官  許瑞助
~B      法  官  許瑞東
~B      法  官  張紫能
右正本證明與原本無異。
不得再抗告。
中      華      民      國      九十      年      四      月    二十三    日
~B      書記官  黃美雲


司法院資訊處製作；財團法人民間司法改革基金會備份。
